【裁判字號】    98,訴,1505
【裁判日期】    990305
【裁判案由】    違反貪污治罪條例
【裁判全文】
臺灣臺南地方法院刑事裁定              98年度訴字第1505號
公  訴  人  臺灣臺南地方法院檢察署檢察官
被      告  徐茂喬
            許明傑
上列被告等因違反貪污治罪條例案件，經檢察官提起公訴（98年
度偵字第9393號、第9394號、第9395號），本院裁定如下：
    主  文
本案於臺灣高等法院臺南分院九十八年度上更(一)字第二六四號判
決確定前，停止本罪之審判。
    理  由
一、按犯罪是否成立以他罪為斷，而他罪已經起訴者，得於其判
    決確定前，停止本罪之審判，刑事訴訟法第295條定有明文
    。
二、本案被告徐茂喬、許明傑因涉嫌於任職臺南縣新化鎮公所鎮
    長、代理新化鎮公所行政室主任期間，負責該鎮公所之營繕
    工程採購行政招標業務，(一)明知以楊宗典、林丁文、李碧霞
    等人為首之借牌廠商，除以其等所經營之「立一營造有限公
    司」、「玄智營造有限公司」、「弘岱營造股份有限公司」
    、「嘉昌營造有限公司」等公司名義參與新化鎮公所之工程
    招標外，並長期借用「誠達土木包工業」、「明達土木包工
    業」、「力大土木包工業」、「建明土木包工業」、「元第
    營造有限公司」等公司執照，虛偽競標新化鎮公所之各項工
    程招標，被告二人仍基於概括犯意聯絡，連續多次違反政府
    採購法第50條等規定予以決標，或逕採限制性招標方式，讓
    上開借牌投標之廠商進行虛偽比價而取得標案，迄至95年3
    月卸任前止，計以前開方式，使得如附表（詳見起訴書附表
    ）所示之得標廠商，取得如附表所示共計156件標案，金額
    達新臺幣（下同）7241萬9750元，合計圖利上開得標廠商之
    金額為0000000元。(二)又被告徐茂喬於93年12月間起至94年3
    月間止，復違背審核及決行採購工程之職務義務，明知楊宗
    典參與新化鎮公所之工程標案時，乃係向林錦發、李明達、
    王永昌等人借牌投標、圍標，竟不依政府採購法之規定為廢
    標之決定，任由楊宗典連續取得「新化鎮○○里○區道路排
    水改善工程」【93年12月15日決標，得標金額139000元】、
    「新化鎮○○里○○○路面及排水溝工程」（93年12月21日
    決標，得標金額619000元）、「新化鎮○○里○○○○○路
    改善工程」（93年12月21 日決標，得標金額239000元）、
    「新化鎮礁坑里36崙117之1號旁崩塌地處理工程」（93年12
    月30日決標，得標金額320600元）、「新化鎮垃圾衛生掩埋
    截水溝工程、滲出水處理廠等改善工程」（94年2月2日決標
    ，得標金額280萬元）、「新化鎮○○○路箱涵工程」（94
    年2月4日決標，得標金額152000元）、「新化鎮○○○路13
    號路面改善工程」（94 年3月2日決標，得標金額133500元
    ）等7項工程，合計得標承作金額463萬100元。被告徐茂喬
    即利用楊宗典承作上開工程之機會，基於期約索賄之概括犯
    意，連續於94年1月24日、同年3月16日，以電話聯絡之方式
    ，假藉「借款」為由，向楊宗典期約索取30萬元及60萬元之
    對價賄款等案情，經檢察官以被告徐茂喬、許明傑上開(一)之
    所為，均係犯貪污治罪條例第6條第1項第4款之罪嫌；被告
    徐茂喬上開(二)之所為，另涉有貪污治罪條例第4條第1項第5
    款之罪嫌，提起公訴。
三、然查，於本案起訴前，檢察官已先以被告二人另涉嫌於上開
    任職期間，利用辦理該鎮公所依限制性招標方式採購工程之
    機會，以相同之手法，圖利借牌比價之廠商林堂等案情，
    以被告二人共犯貪污治罪條例第6條第1項第4款之對於主管
    事務直接圖利罪嫌，於96年5月11日向本院提起公訴，經本
    院以96年度訴字第654號判決被告二人均無罪後，檢察官提
    起上訴，並經臺灣高等法院臺南分院以98年度上訴字第297
    號判決上訴駁回後，檢察官再提起上訴，前經最高法院以98
    年度台上字第5332號判決發回臺灣高等法院臺南分院更審，
    甫由臺灣高等法院臺南分院於98年12月29日以98年度上更(一)
    字第264號判決上訴駁回，再經檢察官提起上訴，現尚繫屬
    於最高法院審理中（下稱前案）等情節，有前揭歷審法院判
    決在卷可稽。而檢察官於前案之第一、二審審理期間，均曾
    以本案被告所為與前案之犯行有修正前刑法連續犯之裁判上
    一罪關係，將本案移送與前案併案審理，因前案之第一、二
    審審理結果均判決被告二人無罪，故而將檢察官請求併辦之
    本案退回，檢察官因而再於98年9月25日提起本件公訴等情
    事，復有檢察官歷次移送併辦意旨書在卷可按。然被告於本
    案及前案所涉嫌之犯行，既具有修正前刑法連續犯之裁判上
    一罪關係，如前案判決被告有罪確定，本案即應為前案判決
    效力所及，不得再為實質審理、判決，必須待前案判決被告
    無罪確定，本案始得另為實質審理、判決。是本案是否應為
    實質審判，顯然應以被告前案所涉犯嫌有罪與否為斷，而前
    案判決既尚未確定，為避免違法裁判，自不宜貿然進行本案
    。據此，認應依刑事訴訟法第295條之規定，裁定本案於臺
    灣高等法院臺南分院98年度上更(一)字第264號判決確定前，
    停止本罪之審判。
四、依刑事訴訟法第220條，裁定如主文。
中    華    民    國    99    年    3    月    5    日
                  刑事第四庭    審判長法  官  林逸梅
                                      法  官  程克琳
                                      法  官  陳淑卿
以上正本證明與原本無異。
本件不得抗告。
                                      書記官  周怡青
中    華    民    國    99    年    3    月    5    日

司法院資訊處製作；財團法人民間司法改革基金會備份。
